---
title: "Panorama Geral dos dados coletados no site CifraClub"
author: "Andressa Santos"
date: "2026-03-24"
output:
  html_document: default
  pdf_document: default
---

```{r setup, include=FALSE}
knitr::opts_chunk$set(echo = TRUE)
```

# Baixando os dados
```{r, echo=FALSE}
library(readr)
df <- read_csv("musicas.csv")
head(df)
```

# Número de músicas com cifras disponíveis no CifraClub por ano

### 1 - Análise descritiva
```{r}
musicas_ano <- table(df$Ano)
summary(as.numeric(musicas_ano))
```



### 2 - Visualização
```{r, echo=FALSE}
boxplot(musicas_ano,
        col = "green",
        main = "Musicas presentes no CifraClub por ano",
        xlab = "Ano",
        ylab = "Quantidade")
```

Obs.: A utilização do gráfico de barras pode parecer não adequada, pois a variável do eixo x é numérica. Porém, nesse caso, estamos considerando os anos como rótulos e não como valor contínuo.
```{r, echo=FALSE}
anos <- as.numeric(names(musicas_ano))
decadas <- floor(anos / 10) * 10

cores_unicas <- terrain.colors(length(unique(decadas)))
cores <- cores_unicas[as.factor(decadas)]

barplot(musicas_ano,
        col = cores,
        main = "Musicas presentes no CifraClub por ano",
        xlab = "Ano",
        ylab = "Quantidade",
        ylim = c(0,100))
```

# Proporção de tons das músicas

### 1 - Análise descritiva

Nesse caso, vale a pena inserir a tabela completa. Vemos que músicas em escalas menores (exemplo: Em) são bem menos comuns na prática do que as provenientes de escalas maiores (exemplo: G).
```{r}
musicas_tom <- table(df$Tom)
musicas_tom
summary(as.numeric(musicas_tom))
```

### 2 - Visualização

```{r, echo=FALSE}
barplot(musicas_tom,
        col = "purple",
        names.arg = names(musicas_tom),
        main = "Tom das musicas no CifraClub",
        xlab = "Ano",
        ylim = c(0,800),
        ylab = "Quantidade",
        cex.names = 0.45)
```
