---
title: "Panorama Geral dos dados coletados no site CifraClub"
author: "Andressa Santos"
date: "2026-03-24"
output:
  pdf_document: default
  html_document: default
---

```{r setup, include=FALSE}
knitr::opts_chunk$set(echo = TRUE)
```

# Panorama geral os dados

Das 5978 músicas do banco original, foram obtidas as cifras de 4829 no CifraClub; aproximadamente **80,78%** das canções.

Foram coletadas **9 variáveis** para cada uma:

- `...1`: índice automático  
- `ID`: índice na tabela "dados_música" e proveniente do banco original  
- `Nome`: nome da música  
- `Artista`: nome do artista  
- `Tom`: tom da música (em que escala a canção é tocada originalmente)  
- `Capotraste`: variável binária que indica a presença ou não de capotraste (ferramenta que altera o formato dos acordes)
- `Letra_cifra`: letra e cifra da música (algumas também com tablaturas)  
- `Compositor`: escritores da música  
- `Ano`: ano em que emplacou no top 100

```{r, include=FALSE}
library(readr)
df <- read_csv("musicas.csv")
head(df)
```

# Número de músicas com cifras disponíveis no CifraClub por ano

### 1 - Análise descritiva
```{r}
musicas_ano <- table(df$Ano)
summary(as.numeric(musicas_ano))
```



### 2 - Visualização

No boxplot e através dos dados sumarizados, é possível notar que 75% dos anos conta com ao menos 75 de suas 100 músicas registradas no site.

```{r, echo=FALSE}
boxplot(musicas_ano,
        col = "green",
        main = "Musicas presentes no CifraClub por ano",
        ylab = "Quantidade")
```

```{r, echo=FALSE}
anos <- as.numeric(names(musicas_ano))
decadas <- floor(anos / 10) * 10

cores_unicas <- terrain.colors(length(unique(decadas)))
cores <- cores_unicas[as.factor(decadas)]

barplot(musicas_ano,
        col = cores,
        main = "Musicas presentes no CifraClub por ano",
        xlab = "Ano",
        ylab = "Quantidade",
        ylim = c(0,100))
```

As faixas de cores representam décadas: do verde mais escuro que representa os anos 50 (com apenas 1958 e 1959) ao branco, referente aos anos entre 2010 e 2017.

Obs.: A utilização do gráfico de barras pode parecer não adequada, pois a variável do eixo x é numérica. Porém, nesse caso, estamos considerando os anos como rótulos e não como valor contínuo.

# Proporção de tons das músicas

### 1 - Análise descritiva

Nesse caso, vale a pena inserir a tabela completa. Vemos que músicas em escalas menores (exemplo: Em) são bem menos comuns na prática do que as provenientes de escalas maiores (exemplo: G).
```{r}
musicas_tom <- table(df$Tom)
musicas_tom
summary(as.numeric(musicas_tom))
```

### 2 - Visualização

```{r, echo=FALSE}
barplot(musicas_tom,
        col = "purple",
        names.arg = names(musicas_tom),
        main = "Tom das musicas no CifraClub",
        xlab = "Tom",
        ylim = c(0,800),
        ylab = "Quantidade",
        cex.names = 0.45)
```

O gráfico ratifica as informações da tabela. Além disso, vemos que as escalas mais comuns tocadas em geral foram C, D, E, F, G e A (dó, ré, mi, fá, sol e lá).